臺灣板橋地方法院刑事判決　　　　　　　96年度簡上字第27號
上　訴　人
即　被　告　丙○○
輔　佐　人　乙○○
上列上訴人即被告因傷害案件，不服本院九十五年度簡字第五五
八七號，中華民國九十五年十月十三日所為第一審簡易判決（聲
請簡易判決處刑案號：九十五年度偵字第一二一七九號、第一七
九二七號），提起上訴，本院管轄之第二審合議庭判決如下：
    主  文
上訴駁回。
    理  由
一、本案經本院審理結果，認第一審以被告丙○○罪證明確，適
    用刑事訴訟法第四百四十九條第一項前段、第三項，刑法第
    二條第一項前段、第二百七十七條第一項、修正前第四十一
    條第一項前段、罰金罰鍰提高標準條例第一條前段、廢止前
    罰金罰鍰提高標準條例第二條等規定，並審酌被告無前科，
    僅因細故竟為本件犯行及其犯罪動機、目的、手段、犯罪時
    所受之刺激、告訴人之傷勢及迄未與告訴人達成和解賠償告
    訴人所受損害等一切情狀，量處被告拘役三十日，如易科罰
    金，以銀元三百元折算一日，其認事用法均無違誤，量刑亦
    屬妥適，應予維持，並引用第一審刑事簡易判決記載之事實
    、證據及理由（如附件）。
二、上訴人即被告對原審判決所引用之證據，均不爭執其證據能
    力。本件上訴人上訴意旨略以：告訴人受的是小傷，伊沒有
    打她打得很嚴重，且伊有精神疾病，當天去告訴人店裡前，
    伊沒有吃藥云云。經查，上揭事實，業據被告於本院審理時
    坦承不諱，復經證人即告訴人甲○○於本院審理時結證明確
    ，並有天主教耕莘醫院永和分院九十五年四月二十六日出具
    之甲○○診斷證明書一紙附卷可稽，足證被告之自白與事實
    相符，堪以信實。至被告辯稱伊有精神疾病，當天去告訴人
    店裡前，伊沒有吃藥云云，並於偵查中提出臺灣大學醫學院
    附設醫院診斷證明書、中華民國身心障礙手冊、重大傷病免
    自行部分負擔證明卡各一紙為憑。惟查，被告於本院審理時
    供稱：「（九十五年四月二十六日到告訴人店裡的原因？）
    要去討告訴人欠我父親的八萬元會款。我進去時，告訴人正
    在幫客人剪頭髮，重點是在告訴人欠我們八萬元，我父親跟
    她說話很客氣。（如何打告訴人？）就是告訴人剛才說的那
    樣，其實她受的是小傷。（當時告訴人有無流血？）只有流
    一點點。」等語，是由被告對於案發過程記憶清晰，供述明
    確等情可知，被告於行為時意識清楚，對於外界事務知覺理
    會及判斷作用並未完全喪失，亦無較普通人之平均程度顯然
    減退之情形，自不能以其罹患精神疾病為由卸免或減輕其刑
    事責任。綜上所述，本件上訴為無理由，應予駁回。
據上論斷，應依刑事訴訟法第四百五十五條之一第一項、第三項
、第三百六十八條、第三百七十三條，判決如主文。
本案經檢察官丁○○到庭執行職務。
中　華　民　國　　九十六　　年　　三　　月　　廿八　　日
                  刑事第十庭  審判長法　官  樊季康
                                    法  官  劉元斐
                                    法  官  張筱琪
以上正本證明與原本無異
本判決不得上訴
                                    書記官　廖舜宜
中　華　民　國　　九十六　　年　　三　　月　　廿八　　日
